# 公司购买的人防车位入账问题

提问人：ynwsqb 时间：2023-09-22 13:14:57
公司与地产开发商签订人防车位使用权转让协议，协议约定使用期限与土地使用期限一致，请教各位老师，购买的人防车位只有使用权，这种情况下是计入无形资产核算，还是计入固定资产核算。

回答人：chenyiwei
一般理解是确认为无形资产——车位使用权。也有作为长期待摊费用核算的做法。

提问人：hyz2003 时间：2023-09-26 17:15:27
请教陈版主, 根据新租赁准则确认使用权资产是否也可以?

回答人：chenyiwei
理论上也可以，但实务中少见。